【裁判字號】    88,上易緝,2426
【裁判日期】    900227
【裁判案由】    毒品危害防制條例
【裁判全文】
臺灣高等法院臺中分院刑事判決          八十八年度上易緝字第二四二六號
    上  訴  人
    即  被  告  乙○○
右列被告因違反毒品危害防制條例案件，不服臺灣苗栗地方法院中華民國八十七年四
月二十三日第一審判決（八十七年度易字第三六六號，起訴案號：臺灣苗栗地方法院
檢察署八十六年度偵字第二九五八號，併辦案號：臺灣苗栗地方法院檢察署八十七年
度偵字第一○○八號），提起上訴，本院判決如左：
    主    文
原判決關於乙○○部分撤銷。
乙○○連續施用第二級毒品，累犯，免刑，安非他命貳包（壹包毛重零點壹公克，壹
包毛重壹公克）及吸食器壹組，均沒收銷燬之。
    事    實
一、乙○○曾因違反麻醉藥品管理條例及槍砲彈藥刀械管制條例等案件，經臺灣新竹
    地方法院分別判處有期徒刑三月、五月及一年確定，分別執行，最後於民國（下
    同）八十五年十二月五日執行完畢。仍不知悔改，復基於施用第二級毒品安非他
    命之概括犯意，自八十六年四月底某日起至八十七年三月二日止，連續在苗栗縣
    苗栗市高苗里二十八鄰松園三四九號住處，將少許安非他命置於吸食器內，在其
    下以火燒烤，使安非他命受熱生煙，再以口、鼻吸入之方式，非法施用安非他命
    多次，平均每三天吸用一次。先於八十六年九月二日下午四時許，在苗栗縣頭份
    鎮○○路七七巷十三號五樓為警查獲，並扣得安非他命一包（毛重○．一公克）
    、吸食器一組及電磅秤一台。後於八十七年三月三日晚上十時四十分許，在苗栗
    縣後龍鎮○○路四五六號為警查獲，並扣得安非他命一包（毛重一公克）。
二、案經苗栗縣警察局大湖分局報請臺灣苗栗地方法院檢察署檢察官偵查起訴及移併
    原審審理，嗣由本院裁定送觀察、勒戒後，認有繼續施用毒品傾向，再經臺灣苗
    栗地方法院裁定施以強制戒治，執行期滿，而無繼續施用毒品傾向。
    理    由
一、上訴人即被告乙○○（以下簡稱被告）於本院審理時均未到庭，惟其於警訊、偵
    查及原審審理時，對於右揭連續非法施用安非他命之事實坦承不諱，且經警查獲
    採集尿液送驗結果，確呈安非他命陽性反應，有苗栗縣衛生局出具之煙毒尿液檢
    驗成績書在卷可稽，復有安非他命二包及吸食器一組扣案可證。被告之自白與事
    實相符，堪以採信。本件事證已臻明確，被告犯行洵堪認定。
二、被告行為後，毒品危害防制條例已於八十七年五月二十日公布，自同月二十二日
    起施行，以之與行為時麻醉藥品管理條例相比較結果，以裁判時之新法即毒品危
    害防制條例之規定有利於被告，自應適用該新法。核被告所為，係犯毒品危害防
    制條例第十條第二項之罪。被告前後多次施用第二級毒品安非他命之犯行，時間
    緊接，犯構成要件相同之罪名，顯係基於概括犯意反覆為之，為連續犯，以一罪
    論。其施用安非他命前後持有毒品之低度行為，應為施用之高度行為所吸收，不
    另論罪。檢察官併案審理部分（即後一次查獲部分），與本件起訴部分有連續犯
    之裁判上一罪關係，為起訴效力所及，法院自得併予審理。被告於八十二年間，
    因違反麻醉藥品管理條例案件，經臺灣新竹地方法院判處有期徒刑三月，如易科
    罰金以三百元折算一日確定，而於八十三年五月二十七日易科罰金執行完畢；於
    八十三年間，因違反槍砲彈藥刀械管制條例案件，經同法院判處有期徒刑五月，
    如易科罰金以三百元折算一日確定，而於八十四年三月二日易科罰金執行完畢；
    復於八十四年間，因違反麻醉藥品管理條例案件，經同法院判處有期徒刑一年，
    並於八十五年十二月五日縮刑期滿執行完畢，有臺灣高等法院被告全國前案記錄
    表在卷可憑，其於有期徒刑之執行完畢後五年以內再犯有期徒刑以上之本罪，為
    累犯，應依法加重其刑。被告經本院依職權裁定送觀察、勒戒後，認有繼續施用
    毒品之傾向，有臺灣臺中看守所附設勒戒處所有無繼續施用毒品傾向證明書附卷
    可稽。嗣經臺灣苗栗地方法院於八十八年八月十三日以八十八年度毒聲字第一○
    ○三號裁定，令被告入戒治處所施以強制戒治。被告於臺灣臺中監獄附設戒治所
    強制戒治屆滿三月，其成效戒評定為合格，無繼續戒治之必要，復經臺灣苗栗地
    方法院於八十九年六月十五日，裁定停止戒治，並付保護管束，茲已執行期滿，
    有該刑事裁定書及臺灣臺中戒治所報請停止戒治報告表在卷可參，應依法為免刑
    之判決。
三、原審為論罪科刑之判決，固非無見。惟原判決未及依修正後之毒品危害防制條例
    之規定為免刑之判決，容有可議，被告上訴意旨，指摘原判決此部分不當，為有
    理由，應由本院將原判決此部分撤銷，而為免刑之判決。又扣案之第二級毒品安
    非他命二包（一包毛重○‧一公克、一包毛重一公克），及吸食器一組係專供施
    用毒品之器具，應依同條例第十八條第一項前段，均宣告沒收銷燬之。至另扣案
    之電磅秤一台，被告否認係與施用安非他命有關，又非違禁物，爰不另為沒收之
    諭知，又原判決關於被告王美淑部分，已判決確定，不予論列，均附此敘明。
四、被告經合法傳喚，無正當理由不到庭，爰不待其陳述，逕行判決。
五、據上論斷，應依刑事訴訟法第三百六十九條第一項前段、第三百六十四條、第二
    百九十九條第一項但書、第三百七十一條，毒品危害防制條例第十條第二項、第
    二十條第二項、第三十五條第三款、第十八條第一項前段，刑法第十一條前段、
    第二條第一項前段、第五十六條、第四十七條，判決如主文。
本案經檢察官甲○○到庭執行職務。
中      華      民      國      九十     年       二      月    二十七  日
                                    臺灣高等法院臺中分院刑事第一庭
                                          審判長法  官  陳  紀  綱
                                                法  官  蕭  錦  鍾
                                                法  官  陳  登  源
右正本證明與原本無異。
不得上訴。
                                                書記官  林  桂  鳳
中      華      民      國      九十     年       三      月     五     日
                                                                        Ｃ


司法院資訊處製作；財團法人民間司法改革基金會備份。
